【裁判字號】    97,裁,3183
【裁判日期】    970619
【裁判案由】    土地增值稅
【裁判全文】
最  高  行  政  法  院  裁  定
                                      97年度裁字第3183號
抗  告  人  甲○○
上列抗告人因與相對人乙○○○○○間土地增值稅事件，對於中
華民國96年10月25日高雄高等行政法院96年度訴字第654號裁定
，提起抗告，本院裁定如下︰
    主  文
抗告駁回。
抗告訴訟費用由抗告人負擔。
    理  由
一、按抗告法院認抗告為不合法或無理由者，應為駁回抗告之裁
    定。次按「撤銷訴訟之提起，應於訴願決定書送達後二個月
    之不變期間內為之。」行政訴訟法第106條第1項前段定有明
    文。又「訴願文書之送達，應註明訴願人、參加人或其代表
    人、訴願代理人住、居所、事務所或營業所，交付郵政機關
    以訴願文書郵務送達證書發送。．．．訴願文書之送達，除
    前2項規定外，準用行政訴訟法第67條至第69條、第71條至
    第83條之規定。」訴願法第47條第1項、第3項分別定有明文
    。而送達不能依直接送達或補充送達之規定為之者，得將文
    書寄存於送達地之自治或警察機關，並作成送達通知書2份
    ，1份黏貼於應受送達人住居所、事務所或營業所門首，1份
    交由鄰居轉交或置於應受送達人之信箱或其他適當之處所，
    以為送達。前項情形，如係以郵務人員為送達人者，得將文
    書寄存於附近之郵政機關。此觀行政訴訟法第73條第1項、
    第2項之規定自明。而依此規定所為之送達，無論應受送達
    人實際上於何時受領文書，均以寄存之日期，視為收受送達
    之日期，而發生送達之效力。
二、本件抗告人因土地增值稅事件，不服台南市政府民國96年5
    月15日南市法濟字第09609504590號訴願決定，向原審法院
    提起行政訴訟。原裁定則以：本件訴願決定書，係以抗告人
    為應受送達人，交由郵務機關按抗告人之住所「台南縣七股
    鄉榔村榔六十號」為送達，該址亦為抗告人提起訴願時
    記載於訴願書狀之住址，有訴願書附訴願卷可憑，因無法以
    直接送達或補充送達方式為該文書之送達，郵務人員乃於96
    年5月21日將該訴願決定書寄存於佳里郵局，並製作送達通
    知書2份，1份黏貼於應受送達人門首，1份置於應受送達人
    之信箱，以為送達等情，有送達證書附卷可稽；故本件之訴
    願決定書係以寄存送達之方式為送達，而其送達情形核與訴
    願法及訴願法所準用行政訴訟法之規定相合，訴願決定書自
    於寄存時之96年5月21日即生送達之效力；故抗告人提起本
    件撤銷訴訟之期間，應自96年5月22日起算，扣除在途期間6
    日，至96年7月27日（星期五）即已屆滿。抗告人遲至同年
    月30日始提起本件訴訟，此有原審法院加蓋於訴狀上收文戳
    記所載日期可考，已逾法定不變期間，顯非合法，因予裁定
    駁回抗告人之訴。
三、本院經核原裁定於法並無不合，抗告意旨仍執詞略謂：依訴
    願法第47條第3項規定，訴願文書之送達準用行政訴訟法第
    67條、第69條、第71條至第83條規定，惟行政訴訟法第73條
    對於文書寄存時自何時發生送達效力，並無明文；再參以民
    事訴訟程序之不變期間為20日，民事訴訟法第138條第2項明
    定寄存送達自寄存之日起10日生效，行政訴訟之不變期間亦
    有20日，其寄存送達生效之時間既未規定，自應準用民事訴
    訟法之規定，方足以保護應受送達人之權益。本件抗告人因
    事出遠門，於96年5月31日返家時發現，始向佳里郵局領取
    訴願決定書而收受送達，而於96年7月30日提起本件訴訟，
    實無逾期情事，原裁定駁回實有未當，爰請廢棄原裁定等語
    。惟查行政訴訟法並無寄存送達自寄存之日起10日生效之規
    定，且行政訴訟法第73條第1項、第2項之規定所為之送達，
    無論應受送達人實際上於何時受領文書，均以寄存之日期，
    視為收受送達之日期，而發生送達之效力，有如前述。原裁
    定以抗告人提起本件訴訟，已逾法定不變期間，因予裁定駁
    回抗告人之訴，並無違誤，本件抗告難認有理由，應予駁回
    。
四、據上論結，本件抗告為無理由。依行政訴訟法第104條、民
    事訴訟法第95條、第78條，裁定如主文。
中    華    民    國    97    年    6     月    19    日
                    最高行政法院第六庭
                        審判長法官  吳  明  鴻
                              法官  黃  本  仁
                              法官  林  茂  權
                              法官  侯  東  昇
                              法官  林  樹  埔
以  上  正  本  證  明  與  原  本  無  異
中    華    民    國    97    年    6     月    19    日
                              書記官  王  福  瀛


司法院資訊處製作；財團法人民間司法改革基金會備份。
